臺灣嘉義地方法院民事裁定
111年度家調裁字第55號
聲  請  人  葉美英  
相  對  人  蔡仕彥  
上列當事人聲請宣告終止收養關係事件，本院裁定如下：
    主  文
一、甲○○（女，民國00年0月00日生，身分證統一編號：Z000000
    000號）與乙○○（男，民國00年0月00日生，身分證統一編號
    ：Z000000000號）間之收養關係，應予終止。
二、聲請程序費用由相對人負擔。
    理  由
一、當事人就不得處分之事項，其解決事件之意思已甚接近或對
    於原因事實之有無不爭執者，得合意聲請法院為裁定；法院
    為前項裁定前，應參酌調解委員之意見及家事調查官之報告
    ，依職權調查事實及必要之證據，並就調查結果使當事人或
    知悉之利害關係人有陳述意見之機會。當事人聲請辯論者，
    應予准許，家事事件法第33條第1、2項定有明文。又依同法
    第35條第1項規定，上開裁定確定者，與確定判決有同一之
    效力。本件聲請人之主張，屬當事人不得處分事項，而兩造
    於民國111年8月25日合意聲請法院為裁定（見本院卷第45頁
    ），依上開規定，自應由本院為裁定。
二、聲請意旨略以：聲請人係因與相對人之養父蔡政道原為夫妻
    ，才依蔡政道意思而共同收養相對人，但聲請人於蔡政道已
    於民國80年間離婚，蔡政道已於110年9月22日死亡，且相對
    人自收養後至今均與生母同住，並無收養事實，兩造實無維
    持收養關係之意願，爰依民法第1081條第1項規定，聲請宣
    告終止兩造之收養關係。
三、次按養父母、養子女之一方，有下列各款情形之一者，法院
    得依他方、主管機關或利害關係人之請求，宣告終止其收養
    關係：一、對於他方為虐待或重大侮辱。二、遺棄他方。三
    、因故意犯罪，受2年有期徒刑以上之刑之裁判確定而未受
    緩刑宣告。四、有其他重大事由難以維持收養關係。民法第
    1081條第1項定有明文。所謂其他重大事由，係指養親子間
    之感情與信賴出現破綻，無法回復原來之狀態而維持有如親
    子般之關係，即屬難以繼續收養關係之重大事由，而事實是
    否重大，應依社會一般觀念，斟酌各種情形定之。經查，聲
    請人主張上開事實，業據提出戶籍謄本2份附卷可佐，並經
    本院依職權調取兩造之個人戶籍資料（完整姓名）查詢結果
    2份在卷可參，且為相對人所不爭執，並表示同意與聲請人
    終止收養關係等語。本院審酌上情，認本件確有難以維持收
    養關係之重大事由，且終止收養符合相對人之最佳利益，故
    聲請人宣告聲請終止收養關係，為有理由，應予准許。
四、依家事事件法第33條第1項、第97條，非訟事件法第21條第2
     項，民事訴訟法第78條、第85條，裁定如主文。
中　　華　　民　　國　　111 　年　　9 　　月　　5 　　日
                    家事庭    法  官  王昌國    
以上正本係照原本作成。
如不服本裁定應於送達後10日內向本院提出抗告狀，並繳納抗告
費新臺幣1,000元。
中　　華　　民　　國　　111 　年　　9 　　月　　5 　　日
                              書記官　林秀惠